【裁判字號】    88,自,1060
【裁判日期】    890324
【裁判案由】    詐欺
【裁判全文】
臺灣臺中地方法院刑事判決                八十八年度自字第一０六０號
    自  訴  人  乙○○
    被      告  甲○○
右列被告因詐欺案件，自訴人提起自訴，本院判決如左：
    主      文
甲○○共同連續意圖為自己不法之所有，以詐術使人將本人之物交付，處有期徒刑壹
年陸月。
    事      實
一、甲○○與楊金鐘（年籍不詳未起訴）基於共同概括之犯意，於民國（下同）八十
    八年五月十日，以電話向自訴人之女葉慧鶯說要辦桌、叫貨，自訴人之女兒葉慧
    鶯說要現金交易，價錢方面要找我媽媽談，八十八年五月十三日被告甲○○打電
    話與自訴人接洽，表明願意付現金叫貨，八十八年五月十五日晚上打電話叫貨時
    表明會付現金，要求自訴人八十八年五月十六日凌晨四、五點送貨過去，當自訴
    人的師傅送貨過去時，林某推說他忘了帶現金，表明下次一起付，八十八年五月
    十八日，又電話叫貨，自訴人要求付現金，林某同意並謂「老闆娘，我錢交給妳
    師傅可以嗎﹖有沒有問題﹖」自訴人回答「沒問題」。自訴人的師傅送貨後回來
    店裏，沒帶錢回來，自訴人打電話給林某說「這樣不行，我們要現金交易。」林
    某說「你們的貨比較便宜，不然我叫少一點，這一趟我一定付現金給你。」．．
    ．八十八年五月十九日自訴人要求林某要以現金付清之前所叫的貨款，其滿口答
    應，然竟僅交給送貨師傅一張支票（即票載發票日民國八十八年七月十五日；面
    額新臺幣（下同）一十六萬七千元整今支票）乙紙，自訴人打電話給林某說「這
    樣不可以，我們要拿現金。」林某謂「我明天又叫一點點貨，才不會讓你白跑一
    趟收錢，這些貨是別人要的，你送貨來，順便拿支票來換錢。」八十八年五月二
    十日下午二、三點，自訴人的師傅又送貨過去，要求一併以現金付清，甲○○用
    行動電話要求自訴人的師傅說貨放在檳榔攤，有人會來收，並告訴師傅，伊下午
    四、五點會拿錢到德昌油糧行給老板娘，結果，拿了貨竟逃逸無蹤，先後共計貨
    款二十七萬五千三百七十元。
二、案經乙○○提起自訴。
    理      由
一、前開犯罪事實，訊據被告甲○○對於上開支票並不否認，惟辯稱支票係借給別人
    ，自己並未詐欺等語，按被告借票於人，先則謂不知道借給誰，後稱借票給四、
    五人，後復稱：借予楊金鐘，書寫之票面金額十六萬七千五百元係楊金鐘寫的，
    惟不知其年籍及住址云，其設詞卸責，莫此為甚，次被告犯行，業經自訴人指述
    明確，次有支票及辦桌送貨單等附卷可按，被告犯行洵堪認定。
二、核被告所為，係犯刑法第三百三十九條第一項之罪，被告與不詳年籍之楊金鐘之
    間，有犯意之連絡及行為之分擔，均為共同正犯，被告先後數次犯行，時間緊接
    ，所犯罪名相同，顯基於概括之犯意而為之，為連續犯，以一罪論加重其刑，被
    告犯後猶設詞卸責，並無悔意及其他一切犯罪情狀，量處如主文所示之刑，用資
    懲。
據上論結應依刑事訴訟法第二百九十九條第一項前段、第三百四十三條、刑法第三百
三十九條第一項、第二十八條、第五十六條，罰金罰鍰提高標準條例第一條判決如主
文。
中    華    民    國      八十九      年       三      月    二十四    日
                                臺灣臺中地方法院刑事第三庭
                                        法  官  陸  炎  榮
右正本證明與原本無異。
如不服本判決，應於判決送達後十日內向本院提出上訴狀( 應附繕本 )，上訴於臺灣
高等法院臺中分院。
                                        書記官
中    華    民    國      八十九      年       三      月    二十六    日
刑法第三百三十九條第一項
意圖為自己或第三人不法之所有，以詐術使人將本人或第三人之物交付者，處五年以
下有期徒刑、拘役或科或併科一千元以下罰金。
以前項方法得財產上不法之利益或使第三人得之者，亦同。
前二項之未遂犯罰之。
                                                                       Ｂ


司法院資訊處製作；財團法人民間司法改革基金會備份。
